# 掉期业务会计处理 @ 请教陈版

提问人：hiroyukixi 时间：2019-06-11 13:37:15
请教陈版，掉期业务会计处理是否正确（参照计学撮要 2010-2016 汇编和论坛案例），是否符合 2018-第 24 号准测？
简单介绍：以 5000 万元港币进行掉期，约定汇率 0.8
近端：2018.05.30 远端：2018.11.30 全额交割1.支付保证金
借：其他应收款-保证金
贷：银行存款
2. 近端日（假设当日即期汇率 0.79）
借：银行存款-人民币 5000*0.8
贷：银行存款-港币 5000*0.79
财务费用-汇兑损益 50
3. 报表日（假设 6.30）
借：交易性金融资产 A
贷：公允价值变动损益 A
A=5000*(0.8-B)
B:6.30 签订的期限与该掉期合同的剩余期限相同合约的约定利率4.远端（假设即期汇率 0.81）
借：银行存款-港币 5000*0.81
贷：银行存款-人民币 5000*0.8
财务费用-汇兑损益 50
同时：
借：投资收益 A
贷：交易性金融资产 A
借：公允价值变动损益 A
贷：投资收益 A
请陈版赐教！多谢 ~

回答人：chenyiwei
你的理解基本合理。但需要注意的是：这并没有采用套期会计方法，你提供的信息也不能确定能否适用套期会计方法。一般作为常规的衍生金融工具进行会计处理即可。